臺灣新北地方法院刑事判決
111年度簡字第2617號
公  訴  人  臺灣新北地方檢察署檢察官
被      告  陳瑞興


上列被告因妨害自由等案件，經檢察官提起公訴（110年度偵字
第34510號），經被告自白犯罪，本院認宜以簡易判決處刑，經
本院裁定由受命法官改依簡易程序進行，並判決如下：
    主  文
陳瑞興犯侵入住宅附連圍繞之土地罪，處拘役貳拾日，如易科罰
金，以新臺幣壹仟元折算壹日；又犯毀損他人物品罪，處拘役拾
日，如易科罰金，以新臺幣壹仟元折算壹日。應執行拘役貳拾伍
日，如易科罰金，以新臺幣壹仟元折算壹日。
    犯罪事實及理由
一、本案犯罪事實及證據，除補充被告陳瑞興於本院準備程序中
    之自白為證據外（本院111年度易字第454號卷，下稱本院卷
    ，第31頁），其餘均引用如附件檢察官起訴書之記載。
二、論罪科刑
  ㈠法律適用之說明
　  按所謂住宅係指供人起居飲食等日常生活所使用之房宅，至
    附連圍繞之土地則係指附連或圍繞他人住宅或建築物之土地
    ，以設有牆垣、籬笆或鐵絲網等以資隔離之附連圍繞住宅或
    建築物之土地為限。本件告訴人所居住之新北市○○區○○路00
    0巷0號2樓之獨棟住宅乃與外界有所區隔之建物，其住宅前
    庭院土地可供停車，而與社區道路相互連結，堪認被告所侵
    入之告訴人住宅前庭院土地，係屬告訴人住宅附連圍繞之土
    地。
  ㈡罪名
　　核被告所為，係犯刑法第354 條之毀損他人物品罪、同法第
    306條第1 項之侵入住宅附連圍繞之土地罪。
　㈢罪數
　　被告上開所犯2罪間，犯意個別、行為互殊，應分論併罰。
　㈣量刑
　　爰審酌被告未經同意而擅自進入告訴人住宅附連圍繞之土地
    ，嚴重破壞告訴人住居之完整性與安全感，且恣意毀損他人
    花盆，所為應予非難，然考量其犯後坦承犯行，且有意願與
    告訴人和解，然告訴人經合法通知未到庭調解，有送達證書
    及報到單在卷可佐（見本院卷第39、41頁），是被告未能與
    告訴人達成和解難認可歸責於被告，復衡酌被告高職畢業之
    智識程度、從事鐵工，每月收入約新臺幣3萬多元，目前與
    家人同住，毋須扶養之人之家庭生活經濟狀況，及本案犯罪
    動機、目的、手段等一切情狀，分別量處如主文所示之刑，
    並定其應執行刑，及均諭知易科罰金之折算標準，以示懲戒
    。至於被告持以毀損犯行用之鐵撬，並未扣案，則該物是否
    仍存在已屬有疑，考量其亦非違禁物，復係生活當中常見物
    品，尚不具有社會重要性，爰不予以沒收、追徵，附此敘明
    。
三、依刑事訴訟法第449條第1項前段、第3項、第454條第2項，
    刑法第354條、第306條第1項、第41條第1項前段、第51條第
    6款，刑法施行法第1條之1第1項，逕以簡易判決處如主文所
    示之刑。
四、如不服本判決，得自收受送達之翌日起20日內向本院提出上
    訴狀，上訴於本院第二審合議庭（須附繕本）。
本案經檢察官謝承勳聲請以簡易判決處刑。
中　　華　　民　　國　　111 　年　　8 　　月　　29　　日
                    刑事第十三庭  法  官 陳幽蘭
以上正本證明與原本無異。
                                    書記官  
中　　華　　民　　國　　111 　年　　8 　　月　　30　　日
附錄本案論罪科刑法條全文：
中華民國刑法第354條
毀棄、損壞前二條以外之他人之物或致令不堪用，足以生損害於
公眾或他人者，處2年以下有期徒刑、拘役或1萬5千元以下罰金
。

中華民國刑法第306條
無故侵入他人住宅、建築物或附連圍繞之土地或船艦者，處 1
年以下有期徒刑、拘役或 9 千元以下罰金。
無故隱匿其內，或受退去之要求而仍留滯者，亦同。


附件
臺灣新北地方檢察署檢察官起訴書
                                    110年度偵字第34510號
　　被　　　告　陳瑞興　男　63歲（民國00年0月00日生）
　　　　　　　　　　　　住新北市○○區○○路000巷00號2樓
　　　　　　　　　　　　國民身分證統一編號：Z000000000號
上列被告因妨害自由等案件，已經偵查終結，認應提起公訴，茲
將犯罪事實及證據並所犯法條分敘如下：
　　　　犯罪事實
一、陳瑞興與游永雄為鄰居，陳瑞興因不滿游永雄花盆擺放之位
    置，竟基於毀損之犯意，於民國110年5月27日20時25分許，
    在新北市○○區○○路000巷0號前，持鐵橇破壞游永雄所有之花
    盆並傾倒之，使該花盆破損，而致令不堪使用，另基於侵入
    住宅附連圍繞之土地之犯意，明知上址為游永雄住處，出入
    口設有鐵柵欄，並放置警告標語，僅留一出入口供己及經同
    意之親友通行，竟未得游永雄之同意，無故侵入游永雄上址
    住處前庭。
二、案經游永雄訴由新北市政府警察局新莊分局報告偵辦。
　　　　證據並所犯法條
一、證據清單及待證事實：
編號 證據名稱 待證事實 1 被告陳瑞興於警詢及偵查中之供述 證明被告有於上揭時間，在上址地點傾倒告訴人游永雄所有之花盆，並進入告訴人上址住處前庭等事實。 2 證人即告訴人游永雄於警詢及偵查中之證述 證明被告於上址時間、地點持鐵橇破壞告訴人所有之花盆並侵入住處前庭辱罵等事實。 3 監視錄影畫面翻拍光碟1張、監視錄影畫面翻拍照片、現場及花盆照片各1份 證明被告有上揭犯罪事實。 
二、核被告陳瑞興所為，係犯刑法第354條毀棄損壞、第306條第
    1項侵入住宅附連圍繞之土地等罪嫌。上開2罪，犯意個別，
    行為互殊，請予分論併罰。
三、告訴及報告意旨另認被告基於恐嚇及公然侮辱之犯意，於上
    址時間，在上址地點公然對告訴人辱罵並恫稱「耖你媽的逼
    」、「幹你娘機掰」、「機掰毛」、「廢物」、「吃軟飯」
    等語，使告訴人心生畏懼，致生危害於安全，並足以貶損告
    訴人之人格與社會評價。經查，證人即告訴人於偵查中證稱
    ：事發當時伊係在住處內，透過監視器錄影畫面得知被告以
    不堪字眼辱罵伊，讓伊心生畏懼等語，惟依告訴人上開指訴
    ，上開言語內容並未具體明確表達有何欲加害告訴人生命、
    身體、自由、名譽、財產之事，且告訴人事發時既未在現場
    ，對於行經該處之人，縱有見聞被告辱罵言行，仍無得知悉
    被告係針對何對象所為，亦無從連結至告訴人於社會生活中
    之真實身分，難認對於告訴人之人格及社會評價有何貶損之
    情形，是縱令被告所為使告訴人心生不悅，仍與刑法恐嚇、
    公然侮辱罪之構成要件有間。然上開部分如成立犯罪，與前
    揭起訴之侵入住宅犯罪事實，有想像競合犯之裁判上一罪關
    係，應為起訴之效力所及，爰不另為不起訴處分，附此敘明
    。
四、依刑事訴訟法第251條第1項提起公訴。
　此　致
臺灣新北地方法院
中　　華　　民　　國　 111　　年　　 2　　月　　25　　日
　　　　　　　　　　　　　    檢　察　官  林郁璇
本件正本證明與原本無異
中　　華　　民　　國　 111 　 年　　3 　　月　　12　　日
                              書　記　官  林佩芸
附錄本案所犯法條全文
中華民國刑法第354條
毀棄、損壞前二條以外之他人之物或致令不堪用，足以生損害於
公眾或他人者，處 2 年以下有期徒刑、拘役或 1 萬 5 千元以
下罰金。

中華民國刑法第306條
無故侵入他人住宅、建築物或附連圍繞之土地或船艦者，處 1
年以下有期徒刑、拘役或 9 千元以下罰金。
無故隱匿其內，或受退去之要求而仍留滯者，亦同。